---
title: "SNA Testat"
author: "Lisa Bidlingmeyer (lb185)"
---
Link zu Github: https://github.com/lbbbbbb11/testat

Codebuch      (Link: https://github.com/lbbbbbb11/testat/blob/main/lb185_Testat_Codebuch.csv)

Wert          Bezeichnung

edgelist    
from          Verein oder Land, woher der Spieler kommt
to            ID des Spielers (Rückennummer)
weigh         Transfersumme in 100.000 Euro Schritten, gerundet falls abweichend
season        Transferfenster, nur erste Jahreszahl des Fensters als JJJJ verwenden

nodelist
id            Rückennumer oder Vereinsname
name          Spieler oder Vereinsname
country       Land
type1         Spieler
type2         Verein

NA            fehlende Werte, bei der Datenerhebung das Feld einfach leer lassen, R rechnet NAs (missing values) automatisch raus
```{r Gesamnetzwerk erstellen, echo=FALSE}

library(igraph)

# Einlesen der Edge- und Nodelist
el <- read.csv("https://raw.githubusercontent.com/lbbbbbb11/testat/main/lb185_Testat_Edgelist.csv", header=T, as.is=T, sep = ",")

nl <- read.csv("https://raw.githubusercontent.com/lbbbbbb11/testat/main/lb185_Testat_Nodelist.csv", header=T, as.is=T, sep = ",")

# Matrix erstellen
edgematrix <- as.matrix(el)

# Zusammenführen von Edge- und Nodelist als igraph-Objekt s
s <- graph_from_data_frame(d=edgematrix, directed=T)
s

```


```{r Einfache Visualisierung des erstellten Objekt, fig.height=4, fig.width=6}

plot(s,
     asp=0, 
     layout=layout_nicely,
     vertex.size=5,
     edge.arrow.size=.4,
     edge.color="black",
     main ="Übersicht Transfers zum VFB")
```